高雄高等行政法院裁定
　　　　　　　　　　　　　　　　　　 94年度訴字第00771號
原　　　告　甲○○
送達代收人　乙○○
被　　　告　臺灣屏東地方法院
代　表　人　丙○○院長
上列當事人間因國家賠償事件，原告提起本件行政訴訟。本院裁
定如下：
    主  文
原告之訴駁回。
訴訟費用由原告負擔。
    理  由
一、按「人民因中央或地方機關之違法行政處分，認為損害其權
    利或法律上之利益，經依訴願法提起訴願而不服其決定，或
    提起訴願逾三個月不為決定，或延長訴願決定期間逾二個月
    不為決定者，得向高等行政法院提起撤銷訴訟。」行政訴訟
    法第四條第一項定有明文，此係明定提起撤銷訴訟之特別要
    件。又起訴不合程式或不備其他要件者，行政法院應以裁定
　　駁回之，為同法第一百零七條第一項第十款所明定。另「訴
    願事件有左列各款情形之一者，應為不受理之決定：．．．
    八、對於非行政處分或其他依法不屬訴願救濟範圍內之事項
    提起訴願者。」訴願法第七十七條第八款亦定有明文。復按
    「行政訴訟法第二條所謂提起行政訴訟得附帶請求損害賠償
    之規定，於訴願及再訴願不能準用，故提起訴願或再訴願，
    不得附帶請求損害賠償（參照司法院院字第二○六一號解釋
    前段）。其不能以訴願及再訴願之方式，單獨請求損害賠償
    ，尤不待言，改制前行政法院四十七年判字第六十號著有判
    例。
二、本件原告起訴意旨略以：被告承辦該法院九十二年度度裁全
    字第八一五號假扣押裁定聲請事件之公務人員，僅依債權人
    片面虛捏之情事，而疏未予查明事實真相，遽於民國（下同
    ）九十二年三月二十五日裁定准假扣押原告之財產，致原告
    存在台灣銀行之優惠存款，因執行假扣押之結果，於九十二
    年四月四日遭台灣銀行解約，每月損失新台幣（下同）二五
    、四八五元之優惠存款利息收入，爰依國家賠償法第二條第
    二項規定，請求被告自九十二年四月四日起至其終老之日止
    ，按月給付其二五、四八五元。詎被告竟以於法未合為由，
    於九十四年三月三十一日拒絕賠償，對原告之訴願亦置之不
    理，原告於九十四年四月十四日再向司法院提起訴願，經移
    轉臺灣高等法院訴願審議委員會審理後，於九十四年七月二
    十九日以程序不合為由，以九十四年度訴願字第二號為訴願
    不受理之決定，爰訴請撤銷（原告誤載為廢棄）上開訴願決
    定，並請求被告應自九十二年四月四日起至原告終老止，按
    月給付原告二五、四八五元等語。
三、經查，原告以前揭情詞，依國家賠償法第二條第二項規定，
    請求被告自九十二年四月四日起至其終老之日止，按月給付
    其二五、四八五元，經被告以九十四年三月三十一日九十四
    年度國賠字第二號拒絕賠償書拒絕賠償後，原告不服，對之
    提起訴願，請求上開國家賠償等情，有臺灣屏東地方法院九
    十四年度國賠字第二號拒絕賠償書及原告九十四年四月十四
    日之訴願狀附臺灣屏東地方法院國家賠償事件卷宗可稽，自
    堪認定。可知，原告係以訴願之方式，單獨提起上開國家賠
    償之請求，依法為不屬訴願救濟範圍內之事項而提起訴願，
    揆諸前揭訴願法規定及改制前行政法院判例，其訴願自非合
    法，從而，臺灣高等法院訴願審議委員會九十四年度訴願字
    第二號訴願決定以原告之訴願程序不合法為由，而為不受理
    之決定，洵屬有據。故原告提起本件行政訴訟請求撤銷上開
    訴願決定，係屬按起訴不備其他訴訟要件，揆諸前揭行政訴
    訟法規定，本院依法自應以裁定駁回之（最高行政法院九十
    四年度裁字第二二○二號裁定參照）。
四、末按「提起行政訴訟，得於同一程序中，合併請求損害賠償
    或其他財產上給付。」固為行政訴訟法第七條所明定；然若
    其提起之行政訴訟，經行政法院審理結果，於法不合，則其
    合併提起之損害賠償或其他財產上給付之請求，即應認因欠
    缺請求之依據而無理由。查，本件原告提起上開撤銷訴訟，
    於法不合，應予駁回，已如前述，是原告併為請求被告自九
    十二年四月四日起至原告終老止，按月給付原告二五、四八
    五元之國家賠償乙節，即無請求之依據，依法自無從准許，
    應併予駁回。原告之訴既不合法，其實體上之主張，即無庸
    審究，併此敘明。至於原告得否依民事訴訟程序向普通法院
    訴請國家賠償，係屬另一法律問題，附此說明。
五、依行政訴訟法第一百零七條第一項第十款、第一百零四條，
    民事訴訟法第九十五條、第七十八條，裁定如主文。
中　　華　　民　　國　　94　　年　  12　　月　 16  　 日
                  第三庭審判長法  官　　邱政強
                              法  官　　李協明
                              法  官　　詹日賢
以上正本係照原本作成。
如不服本裁定，應於裁定送達後10日內以書狀敘明理由，經本院
向最高行政法院提出抗告（須按對造人數附具繕本）；並應預繳
送達用掛號郵票6份（每份34元）。
中    華    民    國    94　　年　　12　　月　　16　　日
　　　　　　　　　　　　　　　書記官    宋鑠瑾
